# 对只设执行董事的公司，如何合并报表？

提问人：wujunccpa 时间：2017-03-14 21:05:14
某有限公司有二个股东，该公司未设董事会，只设执行董事，但执行董事由二股东委派。二股东可以认为实质控制公司而合并该公司的报表吗？

回答人：chenyiwei
需结合具体情况讨论，例如：为何由小股东委派执行董事？执行董事的权限？是否需对股东会负责？股东会的权限及如何对执行董事进行权力制约？

提问人：wujunccpa 时间：2017-03-15 09:43:36
由于该公司是一项目公司，公司的主要建设项目由二股东提供资金，所以执行董事由二股东委派，根据《公司章程》，执行董事的职权如下： 1 、执行股东会决议； 2 、审定公司的经营计划和投资方案； 3 、制订公司的年度财务预算方案、决算方案； 4 、制订公司的利润分配方案和弥补亏损方案； 5 、制订公司增加或者减少注册资本以及发行公司债券的方案； 6 、制订公司合并、分立、解散或者变更公司形式的方案； 7 、决定公司内部管理机构的设置； 8 、决定聘任或者解聘公司经理及其报酬事项，并根据经理的提名决定聘任或者解聘公司副经理、财务负责人及其报酬事项； 9 、制定公司的基本管理制度； 另外，公司总经理对执行董事负责。 这种情况下，是否二股东应该合并该公司报表？谢谢

回答人：chenyiwei
建设项目的重大决策是否均由二股东及其委派的执行董事作出？二股东通过收取分红和资金利息的方式，是否享有或承担了大部分可变回报？